【裁判字號】    96,訴,748
【裁判日期】    970122
【裁判案由】    違反毒品危害防制條例
【裁判全文】
臺灣臺南地方法院刑事判決               96年度訴字第748號
公  訴  人  臺灣臺南地方法院檢察署檢察官
被      告  丁○○
指定辯護人  黃慕容律師
上列被告因違反毒品危害防制條例案件，經檢察官提起公訴（95
年度偵字第12232號），本院判決如下：
    主  文
丁○○連續販賣第一級毒品，累犯，處有期徒刑拾壹年。扣案附
表二編號1所示海洛因拾肆包（海洛因淨重合計點壹柒公克、
包裝袋重合計柒點玖捌公克）沒收銷燬之，附表二編號2、3所示
夾鏈袋捌拾伍個、行動電話貳支（均不含晶片卡）沒收，附表二
編號4犯罪所得財物現金新臺幣壹萬陸仟元沒收，另販賣毒品所得
新臺幣伍萬柒仟元沒收，如全部或一部不能沒收時，以其財產抵
償之。
    事  實
一、丁○○前因違反麻醉藥品管理條例與肅清煙毒條例，為本院
    85年度訴字第1599號分別判處有期徒刑3年2月與4月，並定
    應執行刑為3年4月，自民國（下同）86年4月25日起執行至
    88 年1月12日假釋出獄，嗣經撤銷假釋，殘刑尚餘1年2月又
    3日。嗣於88年間因妨害自由罪，為本院89年度訴字第1465
    號判處有期徒刑1年4月確定，89年間因施用毒品，為本院89
    年度易字第2022號、89年度訴字第1187號分別判處有期徒刑
    6月、10月確定，以上三罪經定執行刑為有期徒刑2年6 月，
    並與前開經撤銷假釋後之殘刑1年2月又3日自89年12月22日
    起接續執行至92年12月8日假釋出獄，於93年4月13日假釋期
    滿未經撤銷假釋視為執行完畢。
二、詎丁○○明知海洛因係毒品危害防制條例第2條第2項第1款
    所明定之第一級毒品，非經許可，不得持有、販賣，竟意圖
    營利，基於販賣第一級毒品海洛因之概括犯意，以其自行申
    請內裝門號0000000000、0000000000晶片卡及由不詳姓名之
    友人提供內裝門號0000000000、0000000000晶片卡之行動電
    話4支作為對外聯絡工具，自93年12月下旬某日起至95年2月
    間某日止，連續在如附表一所示時、地，先後多次販賣海洛
    因予蔡昕妤、丙○○、張志安、郭泰勝、王薏雰、林德興、
    洪啟鴻、陳東源、陳瑞豐等九人（其販賣時間、地點、對象
    、次數與販賣所得，詳如附表一所示）。嗣經警方於94 年8
    月8日凌晨2時10分，在台南縣六甲鄉其所駕駛之車號：
    7106- JY自小客車（車主為被告之父陳文仕）實施搜索，當
    場查獲如附表二所示之物扣案，並續行監聽後陸續循線查獲
    上情。
三、案經台南縣警察局麻豆分局報告台灣台南地方法院檢察署檢
    察官偵查起訴。
    理  由
一、本案之供述證據與非供述證據，業據被告與指定辯護人於準
    備程序時陳述對其證據能力不爭執（參見本院卷第155頁）
    ，且就供述證據部分並無事證顯示係公務員違法蒐證所取得
    ，上開證據亦無顯不可信或證據力明顯過低之情形，復經本
    院於審判期日依法進行調查、辯論，依刑事訴訟法第159條
    之1第2項、第159條之4第1款、第159條之5等規定，認均有
    證據能力。
二、上揭事實，有以下證據資料可資佐證：
    (一)供述證據部分
      1.被告於本院審理時之自白。
      2.證人蔡昕妤警詢、偵查中之證述。
      3.證人蔡昕妤以0000000000號行動電話撥打被告使用之
        0000000000號行動電話聯絡購買海洛因之通訊監察譯文
        3則（參見警卷第89至90頁）。
      4.證人丙○○警詢之證述。
      5.證人丙○○以00-0000000號電話撥打被告使用之
        0000000000號行動電話聯絡購買海洛因之通訊監察譯文
        2則（參見警卷第72頁）。
      6.證人張志安警詢、偵查中之證述。
      7.證人郭泰勝警詢、偵查中之證述。
      8.證人王薏雰警詢、偵查中之證述。
      9.證人林德興警詢、偵查中之證述。
      10.證人洪啟鴻警詢、偵查中之證述。
      11.證人陳東源警詢、偵查中之證述。
      12.證人陳東源以0000000000號行動電話撥打被告使用之
        0000000000號行動電話聯絡購買海洛因之通訊監察譯
        文2則（參見警卷第44頁）。
      13.證人陳瑞豐警詢、偵查中之證述。
      14.證人陳瑞豐以0000000000號行動電話撥打被告使用之
        0000000000號行動電話聯絡購買海洛因之通訊監察譯文
        5則（參見警卷第63頁）。
    (二)非供述證據部分
      1.證人蔡昕妤、丙○○、張志安、郭泰勝、王薏雰、林德
        興、洪啟鴻、陳東源、陳瑞豐之刑案資料作業個別查詢
        報表、刑案資料查詢紀錄表（分別附於警卷與偵查卷）
        。
      2.台南縣警察局94年8月8日搜索扣押筆錄與扣押物品目錄
        表（如附表二所示，參見警卷第100至103頁）。
      3.法務部調查94年10月24日調科壹字第200005803號鑑定
        通知書（扣案海洛因35包，其中34包經鑑驗均含毒品海
        洛因成分）（參見本院卷第95頁）。
      4.和信電訊公司0000000000、0000000000行動電話基本資
        料（參見本院卷第87-88頁）。
      5.台南縣警察局麻豆分局尿液送驗名冊與長榮大學94年8
        月25日尿液檢驗確認報告（94年8月8日採被告丁○○尿
        液送驗，呈甲基安非他命與嗎啡陽性反應）（參見本院
        卷第109頁）。
      6.本院96年12月12日勘驗筆錄（勘驗證人洪啟鴻於95年4
        月3日在偵查中具結作證之光碟片）。
      7.台灣台南地方法院檢察署檢察官94年度甲○朝靜監字第
        766、0829號、94年度甲○朝靜監續字第883、1119、
        1399號通訊監察書。
    (三)查海洛因物稀價昂，取得不易，且為政府嚴予查緝之違禁
      物，依毒品危害防制條例第4條第1項之規定，販賣海洛因
      為法定最輕本刑為無期徒刑以上之罪，刑責甚重，苟無利
      可圖，衡情應無甘冒被查緝之危險而平價無端交付他人施
      用，被告與附表所示證人蔡昕妤、丙○○、張志安、郭泰
      勝、王薏雰、林德興、洪啟鴻、陳東源、陳瑞豐等九人均
      非親非故，衡諸常情，當不可能甘冒販賣毒品重刑處罰之
      高度危險，販賣毒品予渠等而無從中意圖營利之理，準此
      ，因認被告於附表一所示時、地販賣毒品予上開證人，顯
      有營利意圖。
三、新舊法之比較
    被告行為後，刑法部分條文業於94年1月7日修正，94年2 月
    2日公布，95年7月1日施行，現行刑法第2條第1項規定：「
    行為後法律有變更者，適用行為時之法律，但行為後之法律
    有利於行為人者，適用最有利於行為人之法律。」，上開規
    定乃與刑法第1條罪刑法定主義契合，而貫徹法律禁止溯及
    既往原則，係規範行為後法律變更所生新舊法律比較適用之
    準據法，是刑法第2條本身雖經修正，但刑法第2條既屬適用
    法律之準據法，本身尚無比較新舊法之問題，應一律適用裁
    判時之現行刑法第2條規定以決定適用之刑罰法律。又本次
    刑法修正之比較新舊法，應就罪刑有關之一切情形，綜其全
    部罪刑之結果而為比較（最高法院95年度第8次刑庭會議決
    議參照）。茲將本案所涉新舊法條之比較臚列如下：
    (一)修正前刑法第56條連續犯之規定業經刪除，此項刪除雖非
      犯罪構成要件之變更，然顯已影響行為人刑罰之法律效果
      ，自屬法律有變更，應為新、舊法之比較。查新法施行後
      ，原規定之連續數行為而犯同一罪名者，除有接續犯之情
      形外，應按數罪併罰之原則論處，比較刪除前後之規定，
      刪除後之法律適用，並未較有利於被告，故本件被告所犯
      如附表一所示各項犯行，仍應依修正前刑法第56條連續犯
      之規定論以一罪。
    (二)關於累犯之規定，不論依修正前刑法第47條，或修正後刑
      法第47條第1項之規定，被告於前案有期徒刑執行完畢後
      ，五年內故意再犯有期徒刑以上本案之罪，均符合累犯要
      件，修正後新法之規定並未對被告較有利，應逕依修正前
      刑法第47條規定，論以累犯。
    (三)刑法第59條原規定「犯罪之情狀可憫恕者，得酌量減輕其
      刑。」，修正為「犯罪之情狀顯可憫恕，認科以最低度刑
      仍嫌過重者，得酌量減輕其刑。」，依最高法院95年第8
      次刑事庭決議，為法院就刑之裁量及酌減審認標準見解之
      明文化，非屬法律之變更，故不生新、舊法比較適用之問
      題，應逕適用修正後規定。
    (四)關於無期徒刑減輕之規定，依修正前刑法第65條第2項「無
      期徒刑減輕者，為七年以上有期徒刑。」，修正後刑法第
      65條第2項則規定「無期徒刑減輕者，為二十年以下有期徒
      刑十五年以上有期徒刑。」，比較新、舊法之適用結果，
      修正後刑法第65條第2項之死刑、無期徒刑減輕規定，由「
      為七年以上有期徒刑」，提高為「為20年以下有期徒刑15
      年以上有期徒刑」，是修正後之規定並未較有利於被告，
      應適用修正前刑法第65條第2項之規定為減輕之裁量。
    綜上，關於連續犯、累犯與刑罰裁量減輕之規定，修正後之
    規定並未較有利於被告，揆諸前揭最高法院決議所揭示之罪
    刑綜合比較原則，依刑法第2條第1項前段之規定，應整體適
    用行為時即刑法修正前之規定。
四、按海洛因為毒品危害防制條例第2條第1項第1款明定之第一
    級毒品，販賣毒品罪，並不以販入之後復行賣出為構成要件
    ，苟以營利為目的，將毒品販入或將之賣出，有一於此，其
    犯罪即經完成（最高法院88年度台上字第3898號裁判要旨參
    照）。核被告丁○○所為，係犯毒品危害防制條例第4條第1
    項販賣第一級毒品罪，被告持有毒品海洛因之低度行為，應
    為其販賣之高度行為所吸收，不另論罪。被告自93年12月間
    某日起至95年2月間某日止之期間內，先後多次販賣海洛犯
    行逾百次，其時間緊接、各該行為之犯罪構成要件相同，顯
    係基於一個販賣以營利之概括犯意反覆為之，應依連續犯之
    規定論以一個販賣既遂罪。查被告前因違反麻醉藥品管理條
    例與肅清煙毒條例，為本院85年度訴字第1599號分別判處有
    期徒刑3年2月與4月，並定應執行刑為3年4月，自86年4 月
    25日起執行至88年1月12日假釋出獄，嗣經撤銷假釋，殘刑
    尚餘1年2月又3日。被告嗣於88年間因妨害自由罪，為本院
    89年度訴字第1465號判處有期徒刑1年4月確定，89年間因施
    用毒品，為本院89年度易字第2022號、89年度訴字第1187號
    分別判處有期徒刑6 月、10月確定，以上三罪經定執行刑為
    有期徒刑2年6月，並與前開經撤銷假釋後之殘刑1年2月又3
    日自89年12月22日起接續執行至92年12月8日假釋出獄，於
    93年4月13日假釋期滿未經撤銷假釋而視為執行完畢，有台
    灣高等法院被告前案紀錄表在卷足憑。被告於五年內故意再
    犯本件法定最輕本刑無期徒刑以上之罪，為累犯。惟因所犯
    販賣第一級毒品罪之法定本刑為死刑或無期徒刑，依刑法第
    64 條第1項與第65條第1項之規定，均不得再依連續犯與累
    犯之規定加重其刑。審酌被告就附表一所示連續販賣海洛因
    之犯行，雖於警詢與偵查中否認犯行，惟於本院審理時業已
    坦承不諱，並顧念家中中度肢障之父（業據提出戶口名簿與
    殘障證明），已見悔悟之心，足認良知未泯，其販賣次數雖
    多達百次，惟依上開事證所示之販賣所得73,000元尚非鉅額
    ，所觸犯者為毒品危害防制條例第4條第1項法定本刑為死刑
    或無期徒刑之重罪，所為與追求高額利潤價差之毒品販賣者
    尚難等同而視，情輕法重，其犯罪情狀顯有可憫恕之處，本
    院認科以最低度之無期徒刑猶嫌過重，爰依修正後刑法第59
    條之規定減輕其刑，並量處如主文所示之刑。
五、扣案附表二編號1所示34包均為第一級毒品海洛因，有法務部
    調查局調科壹字第200005803號鑑定通知書在卷可佐，應依毒
    品危害防制條例第18條第1項前段沒收銷燬之，各該包裝袋係
    為供裝毒品及防潮所用，與毒品已不能完全分離，亦應一併
    沒收銷燬之。附表二編號2、3之夾鏈袋85只與行動電話2支，
    為被告所有供販賣毒品所用之物，附表二編號4現金16,000
    元為販賣毒品所得，均據被告於本院審理時供述無訛（參見
    本院卷第179頁），均應依毒品危害防制條例第19條第1項宣
    告沒收，又本件被告販賣毒品所得合計73,000元，扣除上開
    扣案應予沒收之現金16,000元後，不足之57,000元，既未扣
    案，應依毒品危害防制條例第19條第1項之規定諭知沒收，
    如全部或一部不能沒收時，應以其財產抵償之。至附表二編
    號5、6、7 、8之扣案物雖經警方於扣押物品目錄表分別記
    載為海洛因1 包、安非他命1包、白色粉末1瓶、海洛因大殘
    渣袋2個，惟其中編號5之粉末業經法務部調查局調科壹字第
    200005803 號鑑定通知書記載未能檢出海洛因純度值，編號
    6、7、8均未據警方提出檢驗報告或送驗，均難認屬毒品危
    害防制條例第2條第2項所示之毒品或違禁物。另附表二編號
    9至12所示注射針筒1支、橡膠軟管1條、安非他命吸食器1組
    、塑膠吸管2支，業經被告供述均為其自己施用毒品所用，
    亦據被告於本院審理時供述在卷，均難認係供販賣毒品所用
    或與
    本件販賣毒品行為有何關連，是上開附表二編號5至12所示扣
    案物均不併為沒收之諭知。另被告販賣毒品所使用之
    0000000000、0000000000號行動電話，依被告審理中供述係
    他人交付被告使用，尚無證據足資證明為被告所有，且未扣
    案，亦無證據證明現仍存在，亦不併為沒收之諭知，附此敘
    明。
六、據上論斷，應依刑事訴訟法第299條第1項前段，毒品危害防
    制條例第4條第1項、第18條第1項前段、第19條第1項，刑法
    第2條第1項前段、第11條前段、第59條、修正前刑法第47條
    、修正前刑法第56條，判決如主文。
本案經檢察官乙○○到庭執行職務
中    華    民    國    97    年    1     月    22    日
                  刑事第五庭  審判長法  官  沈陽仁
                                    法  官  林欣玲
                                    法  官  林逸梅
以上正本證明與原本無異
如不服本判決應於收受本判後10日內向本院提出上訴書狀，並應
敘述具體理由。如未敘述上訴理由者，應於上訴期間屆滿後20日
內向本院補提理由書狀（均須按他造當事人之人數附繕本）「切
勿逕送上級法院」。
                                書記官  葉仲文
中    華    民    國    97    年    1     月    30    日
附錄本件論罪科刑法條：
毒品危害防制條例第4條第1項
製造、運輸、販賣第一級毒品者，處死刑或無期徒刑；處無期徒
刑者，得併科新臺幣 1 千萬元以下罰金。
┌────────────────────────────────────────────┐
│附表一                                                                                  │
├──┬─────┬──────┬────┬─────────┬───────┬─────┤
│編號│ 犯罪時間 │  犯罪地點  │販賣對像│    交易方式      │販賣次數及價格│ 販賣所得 │
│    │          │            │        │                  │  （新臺幣）  │（新臺幣）│
├──┼─────┼──────┼────┼─────────┼───────┼─────┤
│ 1  │93年12月底│台南縣六甲鄉│蔡昕妤  │蔡昕妤以0000000000│丁○○販賣海洛│  5,000元 │
│    │某日起至95│金玉堂書局後│        │號行動電話撥打陳瑞│因予蔡昕妤約計│          │
│    │年2月止   │面、台南縣六│        │良之0000000000號行│10次，每次約  │          │
│    │（上開犯罪│甲鄉保安宮  │        │動電話，約定交易時│500元至1,000元│          │
│    │時間係公訴│            │        │間、地點          │不等，以每次  │          │
│    │檢察官當庭│            │        │                  │500元作為其販 │          │
│    │更正後之犯│            │        │                  │賣所得之計算標│          │
│    │罪時間）  │            │        │                  │準            │          │
├──┼─────┼──────┼────┼─────────┼───────┼─────┤
│ 2  │94年1月中 │台南縣六甲鄉│丙○○  │丙○○以00-0000000│丁○○販賣海洛│  3,000元 │
│    │旬某日起至│蓋德醫院前  │        │號電話撥打丁○○之│因予丙○○共計│          │
│    │94年10月間│            │        │0000000000號行動電│3至4次，每次約│          │
│    │某日止    │            │        │話，約定交易時間、│1,000元，以販 │          │
│    │          │            │        │地點              │賣3次作為其販 │          │
│    │          │            │        │                  │賣所得之計算標│          │
│    │          │            │        │                  │準            │          │
├──┼─────┼──────┼────┼─────────┼───────┼─────┤
│ 3  │94年1月間 │台南縣六甲鄉│張志安  │張志安撥打丁○○之│丁○○販賣海洛│ 30,000元 │
│    │某日起至94│金玉堂書局、│        │0000000000、091364│因予張志安約計│          │
│    │年7月間某 │台南縣烏山頭│        │9809號行動電話，約│30次，每次約  │          │
│    │日止      │水庫附近    │        │定交易時間、地點  │1,000元至2,000│          │
│    │          │            │        │                  │元不等，以1,00│          │
│    │          │            │        │                  │0元作為其販賣 │          │
│    │          │            │        │                  │所得之計算標準│          │
├──┼─────┼──────┼────┼─────────┼───────┼─────┤
│ 4  │94年初某日│台南縣六甲鄉│郭泰勝  │郭泰勝撥打丁○○之│丁○○販賣海洛│ 10,000元 │
│    │起至94 年7│東津遊藝場  │        │0000000000、091364│因予郭泰勝約計│          │
│    │月間某日止│            │        │9809號行動電話，約│20餘次，每次約│          │
│    │          │            │        │定交易時間、地點  │500元至1,000元│          │
│    │          │            │        │                  │不等，以20次、│          │
│    │          │            │        │                  │每次500元作為 │          │
│    │          │            │        │                  │其販賣所得之計│          │
│    │          │            │        │                  │算標準        │          │
├──┼─────┼──────┼────┼─────────┼───────┼─────┤
│ 5  │94年6、7月│台南縣六甲鄉│王薏雰  │王薏雰以0000000000│丁○○販賣海洛│  2,000元 │
│    │間        │菜市場      │        │號電話撥打丁○○之│因予王薏雰共計│          │
│    │          │            │        │0000000000號行動電│2至3次，每次約│          │
│    │          │            │        │話，約定交易時間、│1,000元，以2次│          │
│    │          │            │        │地點              │作為其販賣所得│          │
│    │          │            │        │                  │之計算標準    │          │
├──┼─────┼──────┼────┼─────────┼───────┼─────┤
│ 6  │94年6月初 │台南縣六甲鄉│林德興  │林德興以公用電話撥│丁○○販賣海洛│  5,000元 │
│    │某日起至94│蓋德醫院前、│        │打丁○○之00000000│因予林德興共計│          │
│    │年7月中旬 │台南縣六甲鄉│        │10、0000000000號行│10餘次，每次約│          │
│    │某日止    │十八王公廟、│        │動電話，約定交易時│500元至2,000元│          │
│    │          │台南縣赤山巖│        │間、地點          │不等，以10次、│          │
│    │          │            │        │                  │每次500元作為 │          │
│    │          │            │        │                  │其販賣所得之計│          │
│    │          │            │        │                  │算標準        │          │
├──┼─────┼──────┼────┼─────────┼───────┼─────┤
│ 7  │94年6月間 │台南縣六甲鄉│洪啟鴻  │洪啟鴻撥打丁○○之│丁○○販賣海洛│  3,000元 │
│    │某日起至94│金玉堂書局  │        │0000000000號行動電│因予洪啟鴻共計│          │
│    │年8月間某 │            │        │話，約定交易時間、│6次，每次約500│          │
│    │日止（起訴│            │        │地點              │元至1,000元不 │          │
│    │書誤繕為94│            │        │                  │等，以500元作 │          │
│    │年8月間） │            │        │                  │為其販賣所得之│          │
│    │          │            │        │                  │計算標準      │          │
├──┼─────┼──────┼────┼─────────┼───────┼─────┤
│ 8  │94年8月中 │台南縣六甲鄉│陳東源  │陳東源以0000000000│丁○○販賣海洛│  5,000元 │
│    │旬某日起至│金玉堂書局  │        │號行動電話撥打陳瑞│因予陳東源約計│          │
│    │94年8月下 │            │        │良之0000000000號行│10次，每次約  │          │
│    │旬某日止  │            │        │動電話，約定交易時│500元至2,000  │          │
│    │          │            │        │間、地點          │元不等，以每  │          │
│    │          │            │        │                  │次500元作為其 │          │
│    │          │            │        │                  │販賣所得之計算│          │
│    │          │            │        │                  │標準          │          │
├──┼─────┼──────┼────┼─────────┼───────┼─────┤
│ 9  │94年8、9月│台南縣官田鄉│陳瑞豐  │陳瑞豐以0000000000│丁○○販賣海洛│ 10,000元 │
│    │間        │、台南縣六甲│        │號行動電話撥打陳瑞│因予陳瑞豐約計│          │
│    │          │鄉金玉堂書局│        │良之0000000000號行│10餘次，每次約│          │
│    │          │、台南縣六甲│        │動電話，約定交易時│1,000元不等， │          │
│    │          │鄉六甲國小、│        │間、地點          │以10次、每次  │          │
│    │          │台南縣六甲鄉│        │                  │1,000元作為其 │          │
│    │          │369檳榔攤   │        │                  │販賣所得之計算│          │
│    │          │            │        │                  │標準          │          │
├──┴─────┴──────┴────┴─────────┴───────┴─────┤
│                                                                 販賣所得合計：73,000元 │
└────────────────────────────────────────────┘
┌────────────────────────────────────────┐
│附表二：                                                                        │
├──┬─────┬──────┬──────────┬─────────────┤
│編號│品    名  │  數  量    │    重    量        │      備        註        │
├──┼─────┼──────┼──────────┼─────────────┤
│ 1  │海洛因    │  34包      │合計淨重3.17公克    │以法務部調查局鑑定通知書  │
│    │          │            │空包裝袋重7.98公克  │記載之重量為據。          │
├──┼─────┼──────┼──────────┼─────────────┤
│ 2  │夾鏈袋    │  85個      │                    │                          │
├──┼─────┼──────┼──────────┼─────────────┤
│ 3  │行動電話  │  2支       │                    │(摩拖羅拉)0000000000      │
│    │          │            │                    │(BENQ)0000000000          │
│    │          │            │                    │以上均不含其內之晶片卡    │
├──┼─────┼──────┼──────────┼─────────────┤
│ 4  │現  金    │  16,000元  │                    │                          │
├──┼─────┼──────┼──────────┼─────────────┤
│ 5  │不明粉末  │  1包       │淨重1.87公克扣      │警卷扣押物品目錄表記載為  │
│    │          │            │空包裝袋重0.21公克  │海洛因、0.2公克, 卷內無鑑 │
│    │          │            │                    │驗資料                    │
├──┼─────┼──────┼──────────┼─────────────┤
│ 6  │安非他命  │  1包       │毛重0.15公克        │卷內無鑑驗資料            │
├──┼─────┼──────┼──────────┼─────────────┤
│ 7  │白色粉末  │  1瓶       │毛重17.06公克       │卷內無鑑驗資料            │
├──┼─────┼──────┼──────────┼─────────────┤
│ 8  │海洛因大殘│  2個       │                    │卷內無鑑驗資料            │
│    │渣袋      │            │                    │                          │
├──┼─────┼──────┼──────────┼─────────────┤
│ 9  │注射針筒  │  1支       │                    │                          │
├──┼─────┼──────┼──────────┼─────────────┤
│ 10 │橡膠軟管  │  1條       │                    │                          │
├──┼─────┼──────┼──────────┼─────────────┤
│ 11 │安非他命  │  1組       │                    │                          │
│    │吸食器    │            │                    │                          │
├──┼─────┼──────┼──────────┼─────────────┤
│ 12 │塑膠吸管  │  5支       │                    │                          │
└──┴─────┴──────┴──────────┴─────────────┘


司法院資訊處製作；財團法人民間司法改革基金會備份。
